【裁判字號】    99,訴,414
【裁判日期】    990602
【裁判案由】    妨害風化
【裁判全文】
臺灣臺南地方法院刑事判決               99年度訴字第414號
公  訴  人  臺灣臺南地方法院檢察署檢察官
被      告  甲○○
            丙○○
上列被告因妨害風化案件，經檢察官提起公訴（98年度偵字第
11614號），判決如下：
    主  文
甲○○犯共同圖利容留猥褻罪，處有期徒刑肆月，如易科罰金，
以新臺幣壹仟元折算壹日，扣案如附表一所示之物均沒收。
丙○○犯共同圖利容留猥褻罪，處有期徒刑貳月，如易科罰金，
以新臺幣壹仟元折算壹日，扣案如附表一所示之物均沒收。
    事  實
一、甲○○基於使女子與他人為猥褻行為而容留以營利之犯意，
    自民國97年1月25日開始，在臺南市○區○○路4段374號4樓
    ，經營「伊洛國際男女美顏美容機構」（下稱伊洛美容機構
    ），媒介、容留小姐董玫君與不特定男客為猥褻行為（俗稱
    「半套」性交易），每次50分鐘，代價為新台幣（下同）16
    00元，與小姐四六分帳。另丙○○因為對甲○○有20萬元之
    金錢借貸債權，未受清償，乃與之協議而以債作股，自98年
    7月15日起，以20萬元入股該伊洛美容機構，佔4分之1股份
    ，成為伊洛美容機構之股東，而與甲○○共同經營伊洛美容
    機構，並與甲○○基於共同使女子與他人為猥褻行為而容留
    以營利之犯意聯絡，媒介、容留小姐董玫君與不特定男客為
    猥褻行為。嗣於98年8月5日晚上10時許，男客陳陞前往伊洛
    美容機構，經甲○○介紹「半套」性交易價格1600元後，由
    甲○○媒介男客陳陞與小姐董玫君從事猥褻行為。適有員警
    持本院核發之搜索票，前往伊洛美容機構進行搜索，並當場
    查獲如附表一、二所示之物。
二、案經臺南市警察局第五分局報告台灣台南地方法院檢察署檢
    察官偵查起訴。
    理  由
壹、證據能力：
  一按證人、鑑定人依法應具結而未具結者，其證言或鑑定意見
    ，不得作為證據，刑事訴訟法第158條之3定有明文。查檢察
    官以被告身分傳喚共同被告甲○○，惟就被告丙○○而言，
    屬被告以外之人，須以證人身分具結訊問後始能取得證據能
    力，是共同被告甲○○於檢察官訊問時以被告身分所為之供
    述（見偵查卷頁8至9），就被告丙○○而言，及被告丙○○
    於檢察官訊問時以被告身分所為之供述（見偵查卷頁13至15
    、34至35），就共同被告甲○○而言，依上開規定，均無證
    據能力。
  二次按，被告於檢察官訊問時以證人身分具結後所為之證述，
    就被告本人而言仍屬供述，仍需以被告身分訊問後始能取得
    證據能力。查被告丙○○以證人身分具結後所為之證述（見
    偵查卷頁24至25、34），就被告丙○○而言，及共同被告甲○○以證人身分具結後所為之證述（見偵查卷頁24），就被
    告甲○○而言，依上開說明均無證據能力。
  三其餘關於證據能力之認定，業經本院於99年5月19日公開審
    理時當庭宣示具有證據能力，並載明於審判筆錄。
貳、實體方面：
  一被告甲○○部分：
    上開犯罪事實業據被告甲○○供述在卷，核與證人即共同被
    告丙○○、證人即小姐董玫君、證人即男客陳陞所為之證述
    相符，並有本院核發之搜索票、台南市警察局搜索扣押筆錄
    、現場照片、臺南市政府營利事業登記證各1份在卷可資佐
    證，是被告甲○○之自白確實出於真實，可採為認定事實之
    基礎。故本件事證明確，被告甲○○上開共同圖利容留猥褻
    之犯行要可認定，應予依法論科。
  二被告丙○○部分：
    (一)訊據被告丙○○固不否認共同被告甲○○所經營之伊洛美
      容機構有在從事「半套」之性交易等情，惟矢口否認有何
      上開圖利容留猥褻行為之犯行，辯稱：共同被告甲○○曾
      向伊借20萬元週轉，嗣共同被告甲○○無法清償，始以伊
      洛美容機構之股份抵押予伊，等共同被告甲○○將借款清
      償完畢後，伊再將伊洛美容機構之股份還共同被告甲○○
      云云。
    (二)經查：
      1.共同被告甲○○所經營之伊洛美容機構於上開時、地，
        媒介、容留小姐董玫君與不特定男客為猥褻行為，業經
        認定如上述。
      2.茲將證人即共同被告甲○○、證人乙○○分別於警詢、
        偵查、本院審理中所為之證述及被告丙○○分別於警詢
        、偵查、本院審理中所為之供述，分別整理如下：
        (1)證人即共同被告甲○○之證述：
          警詢中證稱：「（你與丙○○是何關係？ 警方執行
            搜索日，陳、男是否在場？ 做何事？）他是我店的
            股東。有。他在後方辦公室與朋友聊天」、「（貴
            店股東有幾人？ 如何分股？）只有我與丙○○。我
            佔四分之三；丙○○占四分之一」等語（見警卷頁
            2、5）。
          偵查中具結證稱：「（丙○○在你經營的伊洛國際
            男女美顏美容機構公司擔任何職位？）股東」、「
            〔他是否知道伊洛國際男女美顏美容機構有經營半
            套（即幫男客按摩生殖器至射精為止，即俗稱之打
            手槍）？ 〕他知道」、「（他當天在場做何事？）
            他朋友來找他，那朋友我不太認識，我不知他姓名
            ，在裡面泡茶」、「（據你稱店內一天營收7、8千
            元，丙○○是否可照他股東股份分到利潤？）我有
            還他錢」、「（丙○○每天都到店內嗎？）他沒有
            每天，只是偶爾到店，昨天我叫他來公司，剛好他
            朋友來找他」等語（見偵查卷頁10）；又於偵查中
            具結證稱：「（你為什麼會找丙○○入股？）我欠
            他錢，因為這間店生意不好，周轉不靈，向他借20
            萬元，在今年3月底向他借的，我本來要借2個月就
            還，他目前還沒有入股」、「（你是轉讓股份給陳
            俊男，還是拿股份給丙○○抵押？）我是打算拿股
            份給他抵押」等語（見偵查卷頁24 至25）；又於
            偵查中具結證稱：「（丙○○是否是你們的股東？
            ）不是，他只是要入股」、「（為何之前警訊、庭
            訊說他是股東？）我沒有這樣說，他當時只是準備
            要入股。他是我朋友，我欠他錢，他當時只是打算
            入股」、「〔（告以前次庭訊筆錄）是否實在？ 〕
            我沒有這樣說，丙○○確實當時不是股東。我上次
            庭訊說丙○○打算當股東，我打算要邀他入股，我
            欠他20萬元」、「（如何打算要邀他入股？）陳俊
            男不是老闆也不是股東，我那時打算要他入股，因
            為我那時錢還不出來，所以要他入股」、「（陳俊
            男準備何時入股？）我3、4月借錢，7、8月找他商
            討入股，才剛要談股份分配，還在談，事情就發生
            了」、「（本來打算跟丙○○如何分配？）還沒談
            」、「（如果丙○○入股要占多少股份？）1成也就
            是1股，我們一共4股，一股20萬元」等語（見偵查
            卷頁34）。
        (2)證人乙○○於本院審理中具結證稱：「〔被告丙○○
          問（那天是否你打電話給我，我有告訴你說我要過去
          被告甲○○那邊跟他拿錢，所以我們一起過去被告林
          明竹那邊？）〕是」、「〔被告丙○○問（我們坐一
          下子，我是否告訴你我要去前面找甲○○要錢？）〕
          對」、「〔被告丙○○問（我去向被告甲○○拿錢後
          ，遇到警察臨檢，我和被告甲○○都被和押在前面？
          〕是」、「（當天被告只跟你說要向被告甲○○拿錢
          ？）對」、「（被告丙○○有無告訴你要拿什麼錢？
          ）我不知道」、「（被告丙○○去到伊洛美容機構是
          否可以自由進出那個地方？）那個地方的門都沒有關
          ，我們坐了一下子，被告丙○○就走出去，警察就來
          了，警察也叫我去前面，我的身分證也被查」、「（
          你和被告丙○○去的地方，有無做什麼？）我們坐在
          那邊聊天，後來被告丙○○就走出去，警察一下子就
          進來了」、「（你是否知道伊洛美容機構在從事何工
          作？）招牌是寫按摩，實際上做什麼我不知道」、「
          （你是否知道被告丙○○與「伊洛美容機構」的關係
          ？）我不瞭解」、「（你是否知道被告丙○○有投資
          伊洛美容機構，並持有股份？）這我不瞭解」、「（
          你是否知道被告丙○○與被告甲○○問有何金錢關係
          ？）我不知道，當天被告丙○○說要向被告甲○○拿
          錢而已」、「（你是否知道被告甲○○有積欠被告陳
          俊男債務？）我不知道」等語（見院卷頁21至23）。
        (3)被告丙○○之供述：
          警詢中供稱：「（你與伊洛美容護膚是何關係？ 在
            該店擔任何項職務？）我是伊洛美容護膚股東。我
            沒有擔任任何職務」、「（你何時起經營伊洛美容
            護膚？有否營業執照？）伊洛美容護膚何時開始經
            營我不清楚，我是因負責人甲○○欠我20萬元，於
            98年7 月15日始以伊洛美容護膚四分之一的股份來
            還。有沒有營業執照我也不清楚」、「（伊洛美容
            護膚是從事何種消費性質？）我是因甲○○還債而
            入股，所以我也是聽甲○○說才知是從事按摩」、
            「（客人消費完畢，由誰負責收錢？）我不知道」
            、「（你每日營業額大約多少？）聽甲○○說每日
            營業額大約7000至8000元」、「（你所股東之伊洛
            美容護膚店是否有從事性交易？）因我很少至店內
            ，據甲○○說是小姐從事按摩工作」等語（見警卷
            頁7）。
          偵查中供稱：「（事發當時為何出現在伊洛國際男
            女美顏美容機構？）當時甲○○說有錢要還我，我
            就過去找他。因為他之前有跟我借二十萬元的錢週
            轉，他叫我去那邊說他有錢要先還我。當天他還我
            二萬八千元。之前在七月中他股份讓我抵押，等他
            有錢時再慢慢還我，等還完股份再還他」、「（是
            伊洛國際男女美顏美容機構的股東？）是。我佔四
            分之一的股份」、「（你有經常去那邊？）很少」
            、「（他有無分給你盈餘？）沒有，因為剛開始而
            已，也無法分配到多少」、「（你入股時知道伊洛
            國際男女美顏美容機構有在做半套的服務嗎？）一
            開始不知道，因甲○○他說這店是在做幫人按摩的
            。後來有稍微聽他講過」、「（伊洛國際男女美顏
            美容機構每天營業額約多少？）他跟我說約七、八
            千元」、「（你有了解過店內營運狀況？）會大約
            問他一下」、「（你知道店內有做半套？）這個也
            不是說很清楚。因為我也不是負責人，只是有時候
            問他了解一下」、「（店內有幾個小姐？）我不清
            楚」、「（店內有幾個小姐？）我不清楚」、「（
            店內有暗門，你是否知道？）我不知道，因為我很
            少去」、「（你在現場的時候，有無見到客人到現
            場？）有客人，但是都是甲○○接待，我沒有參與
            」、「（你知道店內有做半套服務後為何還不退股
            ？）我不是非常清楚做伴套是違法的，我對什麼是
            半套也不是很清楚，我有沒有退股都一樣，都沒有
            錢拿回來，因為他是以他股份抵押，等他還錢。…
            」、「（不然你理解的半套是什麼？）他們說是幫
            客人打手槍。這樣有違法」、「（小姐是否為你所
            雇用？）不是」、「（那些小姐你認識否？）不認
            識」、「（有無去公司櫃檯看過？）我去的次數很
            少，所以都在辦公室看一下電視，看一下有什麼事
            情」、「（你都知道公司有做違法行為為何還要去
            ？）因為與甲○○有債務關係才會去」等語（見偵
            查卷頁13至15）；又於偵查中供稱：「（何時談入
            股的事？）7 月左右，他（指共同被告甲○○）說
            用股份抵押欠我的錢，當作保證」、「（他的意思
            是用股份抵押一直到他錢還你？）是」、「（你可
            以分得多少？）沒有問他。就只是抵押，如果他錢
            沒還我，股份就會是我的」、「（甲○○3、4月向
            你借錢，一直到7、8月份沒還錢，你就變成股東？
            ）是他沒還我錢時，我去跟他要錢，他才談到說要
            用股份抵押」等語（見偵查卷頁34至35）。
          本院準備程序中供稱：「（我只是金錢上的借貸，
            怎會變成共犯，從頭到尾我都沒有參與，也沒有拿
            到錢，…，被告甲○○之前說要週轉先借他，可以
            在二、三個月後還我錢，後來時間到他沒有辦法清
            償，他才說要用他這家店的股份讓我抵押」、「（
            當時你是否知道伊洛美容機構在從事色情交易？）
            我不完全知道，我只知道有按摩服務，被告甲○○
            也有提到有在做半套的性質」等語（見院卷頁16至
            17）。
      3.茲互核參酌證人即共同被告甲○○之上開證述，與被告
        丙○○之上開供述可知，被告丙○○於98年7 月15日因
        對共同被告甲○○仍有20萬元之金錢借貸債權，而未受
        清償，是被告丙○○乃進而與共同被告甲○○協議以債
        作股等情，堪以認定。
      4.又互核參酌證人即共同被告甲○○之上開證述，與被告
        丙○○之上開供述可知，除被告丙○○是否為伊洛美容
        機構之股東或者是共同被告甲○○為清償被告丙○○金
        錢，而以伊洛美容機構之股份為抵押外，其餘大致相符
        。惟查，共同被告甲○○與被告丙○○於警詢及第一次
        檢察官偵訊時均證稱及供稱「被告丙○○為伊洛美容機
        構之股東」，但共同被告甲○○事後於第二次偵訊時卻
        改稱「伊是打算拿股份給被告丙○○抵押」，又於第三
        次偵訊時改稱「被告丙○○當時是準備要入股」，被告
        丙○○事後於第二次偵訊時及本院審理時改稱「共同被
        告甲○○是拿股份予伊抵押」，另參酌共同被告甲○○
        不僅有積欠被告丙○○金錢，且被告丙○○明知伊洛美
        容機構有在從事半套性交易，仍偶爾前往關心該店之營
        業情形，可知共同被告甲○○於第二次級第三次偵訊時
        之證稱及被告丙○○於第二次偵訊及本院審理時之供稱
        ，均係推諉卸責之詞，不足採信。是被告丙○○就上開
        犯行，不僅有容留猥褻之故意，且與共同被告甲○○間
        具有犯意聯絡及行為分擔。至於證人乙○○上開證稱，
        至多僅能證明被告丙○○與共同被告甲○○有金錢糾紛
        ，惟不能證明被告丙○○是否為伊洛美容機構之股東，
        故不能為被告丙○○有利之認定，併此敘明。
      5.綜上所述，本件事證明確，被告丙○○上開共同圖利容
        留猥褻之犯行要可認定，應依法論科。
參、論罪科刑：
  一按刑法第231條第1項前段之意圖使女子與他人為性交或猥褻
    之行為，而容留、媒介以營利罪，該罪之性質上係屬集合犯
    ，乃集合多數犯罪行為而成立之獨立犯罪型態，是其反覆之
    數行為間，不生連續、牽連犯或想像競合犯之問題。
  二查被告甲○○、丙○○於「伊洛美容機構」營業期間，分別
    多次媒介、容留女子與男客為猥褻之行為，既藉此牟利，堪
    認其主觀上自始即基於概括性之犯意，而反覆實行，客觀上
    則具有相當時間之延續及可確定性，依社會通念，當以一行
    為視之為宜，符合學理所稱集合犯概念，僅論以一罪。是核
    被告甲○○、丙○○所為，均係犯刑法第231條第1項前段之
    圖利容留猥褻罪。又被告甲○○、丙○○媒介後進而容留女
    子與他人為猥褻之行為，其媒介之低度行為，為容留之高度
    行為所吸收，不另論罪。又被告甲○○、丙○○就上開犯行
    ，自98年7 月15日起至本件被查獲之時止，具有犯意聯絡及
    行為分擔，均為共同正犯。
  三爰審酌被告甲○○、丙○○無犯罪前科，其所為之上開犯行
    敗壞社會風氣及善良風俗，且被告甲○○所為之上開犯行時
    間較長，且為主要經營者，被告丙○○所為之上開犯行時間
    較短，而被告丙○○係因以債作股成為股東，而共同經營，
    又被告甲○○犯罪後坦承犯行、被告丙○○犯後否認犯行之
    犯後態度，及被告甲○○、丙○○之智識程度、犯罪次數等
    一切情狀，分別量處如主文所示之刑，並分別諭知如易科罰
    金之折算標準。
  四查扣案如附表一所示之物，為宣告沒收之物，其沒收理由詳
    如附表一之沒收理由欄所示，應就被告甲○○部分為沒收之
    諭知；又基於共犯須就全體犯行負責之理，亦應就被告丙○○部分為沒收之諭知。至於扣案如附表二所示之物，為不予
    沒收之諭知，且均非違禁物，其不予沒收之理由詳如附表二
    之不予沒收理由欄所示。
據上論斷，應依刑事訴訟法第299條第1項前段，刑法第28條、第
231 條第1項前段、第41條第1項前段、第38條第1項第2款、第3
款，刑法施行法第1條之1，判 決如主文。
本案經檢察官丁○○到庭執行職務
中    華    民    國    99    年    6     月    2     日

          刑事第二庭    審判長法  官  蘇義洲
                              法  官  黃瑪玲
                              法  官  童來好
以上正本證明與原本無異。
如不服本判決，應於收受本判決後10日內，向本院提出上訴書狀
，並應敘述具體理由。其未敘述上訴理由者，應於上訴期間屆滿
後20日內向本院補提理由書狀（均須按他造當事人之人數附繕本
）「切勿逕送上級法院」。
                              書記官  張宜柔

中    華    民    國    99    年    6     月    2     日
附錄本案論罪科刑法條全文：
中華民國刑法第231條
（圖利使人為性交或猥褻罪）
意圖使男女與他人為性交或猥褻之行為，而引誘、容留或媒介以
營利者，處5年以下有期徒刑，得併科10萬元以下罰金。以詐術
犯之者，亦同。
公務員包庇他人犯前項之罪者，依前項之規定加重其刑至二分之
一。 
附表一：沒收之物品
┌──┬────────┬─────────────┐
│編號│扣案物品名稱    │沒收理由                  │
├──┼────────┼─────────────┤
│一  │現金壹仟伍佰元  │被告甲○○所有，且為其犯罪│
│    │（櫃檯查扣）    │所得之物，爰依刑法第38條第│
│    │                │1項第3款之規定宣告沒收。  │
├──┼────────┼─────────────┤
│二  │日出排班表壹份  │被告甲○○所有，且係直接供│
│    │                │其犯本件犯罪所用之物，爰依│
│    │                │刑法第38條第1項第2款之規定│
│    │                │宣告沒收。                │
├──┼────────┼─────────────┤
│三  │客戶聯絡簿壹本  │被告甲○○所有，且係直接供│
│    │                │其犯本件犯罪所用之物，爰依│
│    │                │刑法第38條第1項第2款之規定│
│    │                │宣告沒收。                │
├──┼────────┼─────────────┤
│四  │小姐出勤桌曆壹冊│被告甲○○所有，且係直接供│
│    │                │其犯本件犯罪所用之物，爰依│
│    │                │刑法第38條第1項第2款之規定│
│    │                │宣告沒收。                │
├──┼────────┼─────────────┤
│五  │監視器鏡頭壹個  │被告甲○○所有，且係直接供│
│    │                │其犯本件犯罪所用之物，爰依│
│    │                │刑法第38條第1項第2款之規定│
│    │                │宣告沒收。                │
└──┴────────┴─────────────┘
附表二：不另為沒收諭知之物品
┌──┬────────┬─────────────┐
│編號│扣案物品名稱    │不予沒收之理由            │
├──┼────────┼─────────────┤
│一  │保險套捌枚      │雖為被告甲○○所有，惟非直│
│    │                │接供被告甲○○、丙○○犯本│
│    │                │件犯罪所用之物，爰不另為沒│
│    │                │收之諭知。                │
├──┼────────┼─────────────┤
│二  │使用過之保險套壹│非被告甲○○所有，且非直接│
│    │枚              │供被告甲○○、丙○○犯本件│
│    │                │犯罪所用之物，爰不另為無罪│
│    │                │之諭知。                  │
├──┼────────┼─────────────┤
│三  │現金拾壹萬元    │雖為被告丙○○所有，惟非被│
│    │（被告丙○○身上│告甲○○、丙○○犯罪所得之│
│    │查扣）          │物，爰不另為沒收之諭知。  │
├──┼────────┼─────────────┤
│四  │遙控器參個      │雖為被告甲○○所有，惟非直│
│    │                │接供被告甲○○、丙○○犯本│
│    │                │件犯罪所用之物，爰不另為沒│
│    │                │收之諭知。                │
├──┼────────┼─────────────┤
│五  │乳液貳瓶        │雖為被告甲○○所有，惟非直│
│    │                │接供被告甲○○、丙○○犯本│
│    │                │件犯罪所用之物，爰不另為沒│
│    │                │收之諭知。                │
├──┼────────┼─────────────┤
│六  │打卡單拾張      │雖為被告甲○○所有，惟非直│
│    │                │接供被告甲○○、丙○○犯本│
│    │                │件犯罪所用之物，爰不另為沒│
│    │                │收之諭知。                │
└──┴────────┴─────────────┘

司法院資訊處製作；財團法人民間司法改革基金會備份。
